臺灣臺中地方法院刑事判決　　　　　　　96年度訴字第2182號
公　訴　人　臺灣臺中地方法院檢察署檢察官
被　　　告　甲○○
　　　　　　　　　　（現另案於臺灣臺中看守所羈押中）
上列被告因違反毒品危害防制條例案件，經檢察官提起公訴（九
十六年度毒偵字第二七一三號），被告於本院準備程序就被訴事
實為有罪之陳述，經本院合議庭裁定改行簡式審判程序，判決如
下：
    主　　文
甲○○施用第一級毒品，累犯，處有期徒刑壹年肆月。又施用第
二級毒品，累犯，處有期徒刑玖月。應執行有期徒刑壹年拾壹月
。
    犯罪事實
一、甲○○前於民國九十一年間因犯施用第一、二級毒品案件，
    經本院裁定令入勒戒處所執行觀察、勒戒後，認有繼續施用
    傾向，復經本院裁定令入戒治處所施以強制戒治，於九十二
    年一月十八日強制戒治期滿執行完畢；所涉刑罰部分經本院
    判處有期徒刑一年、七月，應執行有期徒刑一年四月確定，
    經送監執行，於九十三年三月十六日縮短刑期假釋出監，而
    於同年四月二十三日假釋期滿未經撤銷假釋，刑期以已執行
    完畢論。復因違反毒品危害防制條例等案件，經判決確定後
    ，再經臺灣高等法院臺中分院裁定應執行有期徒刑一年十月
    確定，送監執行，於九十五年十月十六縮刑期滿執行完畢。
    詎甲○○仍不知悔悟，基於施用第一級毒品海洛因之犯意，
    於九十六年五月十二日十六時，在臺中市北區○○○○街一
    ○七號「蜜雪兒汽車旅館」七○二號房內，以將海洛因摻入
    香煙內點火後吸其煙氣之方式，施用第一級毒品海洛因一次
    。另基於施用第二級毒品甲基安非他命之犯意，於九十五年
    五月十二日十五時左右，在前開「蜜雪兒汽車旅館」七○二
    號房內，以將甲基安非他命置於玻璃球吸食器內點火燒烤後
    吸其煙氣方式，施用第二級毒品甲基安非他命一次。嗣經警
    於同日十七時二十分，在上開地點查獲。
二、案經臺中市警察局報請臺灣臺中地方法院檢察署檢察官偵查
    起訴。
    理    由
一、訊據被告甲○○對於前揭犯罪事實均坦承不諱，且被告為警
    查獲後所採集之尿液經以氣相層析質譜儀（即ＧＣ／ＭＳ）
    方法檢驗結果，均呈第一級毒品海洛因代謝物碼啡、可待因
    陽性反應，及第二級毒品甲基安非他命代謝物甲基安非他命
    、安非他命陽性反應等情，此有中山醫學大學附設醫院藥物
    濫用檢測中心確認檢驗結果報告一份附卷足憑。查被告曾於
    九十一年間因犯施用第一、二級毒品案件，經本院裁定令入
    勒戒處所執行觀察、勒戒後，認有繼續施用傾向，復經本院
    裁定令入戒治處所施以強制戒治，於九十二年一月十八日強
    制戒治期滿執行完畢，此有臺灣高等法院被告前案紀錄表及
    臺灣臺中地方法院檢察署刑案資料查註紀錄表各一份在卷可
    參，其於強制戒治執行完畢後五年內再犯本件施用毒品罪，
    依毒品危害防制條例第二十三條第二項之規定，即應依法追
    訴。被告自白核與事實相符，事證明確，其犯行洵堪認定。
二、核被告所為，係犯毒品危害防制條例第十條第一項之施用第
    一級毒品罪及同條第二項之施用第二級毒品罪。被告為供施
    用而持有第一、二級毒品，其持有第一、二級毒品之低度行
    為，已分別為施用第一、二級毒品之高度行為所吸收，均不
    另論罪。被告所犯施用第一級毒品罪及第二級毒品罪間，犯
    意各別，罪名不同，應予分論併罰。末查，被告前因違反毒
    品危害防制條例等案件，經判決確定後，再經臺灣高等法院
    臺中分院裁定應執行有期徒刑一年十月確定，送監執行，於
    九十五年十月十六縮刑期滿執行完畢，此亦有前開臺灣高等
    法院被告前案紀錄表及臺灣臺中地方法院檢察署刑案資料查
    註紀錄表各一份在卷可憑，其於受徒刑執行完畢後五年以內
    ，故意再犯本件有期徒刑以上之罪，均為累犯，應分別依刑
    法第四十七條第一項之規定各加重其刑。爰審酌被告前因施
    用毒品犯行曾經觀察勒戒及強制戒治，竟又再施用毒品不輟
    ，無視於毒品對於自身健康之戕害及國家對於杜絕毒品犯罪
    之禁令，其本次遭查獲施用第一、二級毒品犯行雖僅各有一
    次，惟被告前案即已因施用第一、二級毒品犯行遭判決有期
    徒刑一年、七月，應執行有期徒刑一年四月確定，足見前次
    判決量刑及執行，並無足警惕，且惡性非輕，並被告事後坦
    承犯行，再本於施用毒品犯罪之人，亦為「病人」之考量等
    一切情狀，分別量處如主文所示之刑，並定其應執行之刑。
    又公訴人具體求刑被告施用第一級毒品犯行部分處有期徒刑
    一年六月、施用第二級犯行部分處有期徒刑一年一月、應執
    行有期徒刑二年六月，惟本院審酌被告本次所犯施用第一、
    二級毒品之次數各僅一次，本院審酌上情，認本件被告應科
    處如主文所示之刑為適當，公訴人所請尚有未洽，附此敘明
    。至被告於前揭時地經警查獲時，經警扣得之第一級毒品海
    洛因三十五小包、第二級毒品甲基安非他命十一小包、二中
    包及行動電話、香煙、吸食器等物，均係被告另涉販賣毒品
    罪嫌之重要證物（業經檢察官起訴另由本院以九十六年度訴
    字第二三○二號審理中），非本案之扣案物，為免他案之重
    要證物有滅失之虞，以致影響審理程序，爰均不予宣告沒收
    ，附此敘明。
三、公訴意旨另以：被告自九十六年一月上旬起至九十六年五月
    十一日止，亦有多次施用第一級毒品海洛因及第二級毒品甲
    基安非他命等犯行，而認上開施用第一、二級毒品部分與前
    開有罪科刑之施用第一級毒品海洛因、第二級毒品甲基安非
    他命部分，分別有包括一罪之集合犯關係，因認被告此部分
    施用第一、二級毒品行為亦各涉犯毒品危害防制條例第十條
    第一項、第二項之施用第一級毒品及施用第二毒品罪嫌。按
    犯罪事實應依證據認定之，無證據不得認定犯罪事實；又不
    能證明被告犯罪者，應諭知無罪之判決，刑事訴訟法第一百
    五十四條第二項及第三百零一條第一項分別定有明文。又按
    被告或共犯之自白，不得作為有罪判決之唯一證據，仍應調
    查其他必要之證據，以察其是否與事實相符，刑事訴訟法第
    一百五十六條第二項定有明文。經查，被告雖供稱其自九十
    六年一月上旬某日起至九十六年五月十二日止，每天一次施
    用第一級毒品海洛因，及自九十六年一月上旬某日起至九十
    六年五月十二日止，每天一次施用第二級毒品甲基安非他命
    等犯行等語。惟按施用毒品尿液中排出最長時限，受施用劑
    量、施用方式、個人體質及其代謝情況等因素影響，因個案
    而異，一般可檢出最長時間海洛因服用後二至四天一節，有
    行政院衛生署管制藥品管理局九十二年十二月二日管檢字第
    ○九二○○○九九九○號函可參。則被告除於九十六年五月
    十二日十六時施用第一級毒品海洛因一次犯行及同日十五時
    施用第二級毒品甲基安非他命之自白部分，確能以前揭中山
    醫學大學附設醫院藥物檢測中心確認檢驗結果報告，作為此
    部分事實之補強證據，並進一步認定被告此部分自白確與事
    實相符外，就被告逾此部分之前揭自白，除存有瑕疵外，亦
    乏積極證據足資認定，自無從逕為不利被告之認定。惟公訴
    人認此部分與上述經本院認定有罪部分各有集合犯之實質上
    一罪關係，本院爰均不另為無罪之諭知，附此敘明。
據上論斷，應依刑事訴訟法第二百七十三條之一第一項、第二百
九十九條第一項前段，毒品危害防制條例第十條第一項、第二項
，刑法第十一條前段、第四十七條第一項、第五十一條第五款，
判決如主文。
中　　華　　民　　國　　96　　年　　 7　　月　　31　　日
                  刑事第六庭    法  官  戴博誠
上正本證明與原本無異。
如不服本判決，應於送達後十日內向本院提出上訴狀（須附繕本
），上訴於臺灣高等法院臺中分院。
                                書記官  林政佑
中　　華　　民　　國　　96　　年　　 7　　月　　31　　日
【附錄論罪科刑法條】
毒品危害防制條例第十條：
施用第一級毒品者，處六月以上五年以下有期徒刑。
施用第二級毒品者，處三年以下有期徒刑。
